【裁判字號】    95,交聲,1005
【裁判日期】    951102
【裁判案由】    違反道路交通管理處罰條例聲明異議
【裁判全文】
臺灣臺北地方法院交通事件裁定    95年度交聲字第1005號
    原處分機關  臺北市交通事件裁決所
    異  議  人
    即受處分人  學樑有限公司
    代  表  人  林聖清
上列異議人即受處分人因違反道路交通管理處罰條例事件，對於
臺北市交通裁決所民國九十五年八月二十五日所為之處分（北市
裁二字第裁22－1AB121950、22－1AB127911、22－1AB156717號
）聲明異議，本院裁定如下：
    主  文
異議駁回。
    理  由
一、按禁止臨時停車線為紅色實線，用以指示禁止臨時停車路段
    ；禁止臨時停車處所不得停車，此道路交通標誌標線號誌設
    置規則第一百六十九條第一項、第二項、道路交通安全規則
    第一百十二條第一項第一款定有明文。次按汽車駕駛人停車
    時，在禁止臨時停車處所停車者，處新臺幣（下同）六百元
    以上一千二百元以下罰鍰，道路交通管理處罰條例第五十六
    條第一項第一款亦著有明文。
二、原處分意旨略以：異議人即受處分人（下簡稱受處分人）學
    梁有限公司所有，車號為ＣＫ—七九五六號之自用小客車，
    分別於民國（下同）九十五年五月二十二日、同年月二十五
    日、同年六月十六日，在臺北市○○路○段三十一巷三號周
    邊劃有紅線之路段停車，經臺北市停車管理處值勤人員舉發
    上開違規，惟受處分人不服，提出申訴，原處分機關即臺北
    市交通事件裁決所函請舉發單位調查結果，仍認上開違規事
    實明確，而依道路交通管理處罰條例第五十六條第一項第一
    款及違反道路交通管理事件統一裁罰基準及處理細則第四十
    三條、第四十四條、第六十七條規定裁處受處分人罰鍰各九
    百元。
三、聲明異議則略以：受處分人公司於九十五年開始，已經陸續
    將業務轉移大陸，離臺前均會將車輛放置妥當，惟於九十五
    年六月二十三日回臺灣後，始發現前開車輛，已被別人用堆
    高機移至劃有紅線禁止停車之區域，為此聲明異議。並提出
    受處分人代表人林聖清、員工戴素蘭之護照簽證影本共二紙
    及里長證明書一紙為其佐憑。
四、經查：
    （一）、受處分人所有之車號為ＣＫ—七九五六號之自用小
            客車，確有於上揭時、地，停放在劃有紅線之路段
            上停車之事實，受處分人並不爭執，並有臺北市政
            府交通局北市交停字第一ＡＢ一二一九五○號、第
            一ＡＢ一二七九一一號、第一ＡＢ一五六七一七號
            舉發違反道路交通管理事件通知單（影本）共三紙
            、違規採證照片共三幀可憑，復有臺北市停車管理
            處九十五年七月七日北市停四字第○九五三三七六
            一八○○號函覆一紙附卷可稽，據此，已足認前開
            車輛有違規停放之情事明確。
    （二）、受處分人雖以前詞置辯。然而，根據其所提出之護
            照簽證影本及里長證明書，僅能證明受處分人代理
            人等曾因公司業務離臺等情，尚無法證明受處分人
            之前揭車輛有何遭他人惡意移置至上開劃有紅線之
            區域之事實。且由違規採證照片以觀，前揭車輛係
            停放在繪有紅線之路口第一部，車身之（順向方向
            ）右側，除車頭部分外，係緊貼牆壁停放，實與一
            般遭人移位隨意置放之情形有異。至於受處分人嗣
            雖又提出前開車輛於九十五年九月二十二日之維修
            明細表、發票影本各一紙及車輛（含底盤）擦傷照
            片共四幀為證，惟核此維修明細表與發票開立之時
            間，與本件第一次遭舉發時之九十五年五月二十二
            日，相隔時日甚為久遠，復徵之造成車輛底盤擦傷
            之自然及人為原因甚多，不勝枚舉，本院無法單憑
            此推認車輛底盤擦傷之實際時間及原因，即無從以
            之作為對其有利之證據。而本件受處分人既無法提
            出積極證據供本院調查而為對其有利之認定，本院
            衡酌全部卷證資料後，認受處分人前揭所辯，尚難
            採信。
五、綜上，受處分人於前揭時、地，在繪製紅色實線之禁止臨時
    停車標線處所停車之違規行為，事證明確，洵堪認定。原處
    分機關依道路交通管理處罰條例第五十六條第一項第一款及
    違反道路交通管理事件統一裁罰基準表之規定，分別裁罰受
    處分人罰鍰各九百元，核無違誤，亦無不當。受處分人之異
    議，為無理由，應予駁回。
六、據上論斷，應依道路交通案件處理辦法第十九條，裁定如主
    文。
中    華    民    國    95    年    11    月    2     日
                     交通法庭 法  官  徐千惠
以上正本證明與原本無異。
如不服本裁定，應於送達後5日內，向本院提出抗告狀。
                              書記官  蕭承信
中    華    民    國    95    年    11    月    2     日


司法院資訊處製作；財團法人民間司法改革基金會備份。
